【裁判字號】    97,訴,837
【裁判日期】    970630
【裁判案由】    毒品危害防制條例
【裁判全文】
臺灣基隆地方法院刑事判決               97年度訴字第837號
公  訴  人  臺灣基隆地方法院檢察署檢察官
被      告  乙○○
                    ）
上列被告因毒品危害防制條例案件，經檢察官提起公訴（97年度
毒偵字第1137號），於本院準備程序進行中，被告就被訴之事實
為有罪之陳述，本院合議庭乃裁定由受命法官依簡式審判程序獨
任進行審理，並判決如下：
    主  文
乙○○施用第一級毒品，累犯，處有期徒刑柒月。又施用第二級
毒品，累犯，處有期徒刑月。應執行有期徒刑捌月。
    事  實
一、乙○○前因施用第一級毒品案件，經本院裁定送觀察勒戒後
    ，認有繼續施用毒品傾向，再經本院裁定送強制戒治後，於
    民國89年6月1日執行期滿，由臺灣基隆地方法院檢察署檢察
    官於89年6月16日，以89年度戒毒偵字第46 號為不起訴處分
    確定。又因施用第一級毒品案件，經本院於96年1月31 日以
    96年度訴緝字第4號判決，判處有期徒刑6月確定，嗣經本院
    於96年7月16日以96年度聲減字第233號裁定減刑為有期徒刑
    3月確定，於96年7月16日執行完畢出監。詎乙○○猶不知戒
    斷毒癮，復基於分別施用第一級毒品海洛因及第二級毒品甲
    基安非他命之犯意，先於97年3月5日上午9 時許在其位於基
    隆市○○區○○路87巷33號之住處，以注射針筒注射手臂血
    管方式非法施用第一級毒品海洛因1次，再於97年3月5 日上
    午11時前不久之某時，在基隆市○○路396巷37 號陳春枝之
    住處，以吸食器燒烤方式非法施用第二級毒品甲基安非他命
    1 次，嗣為警於同日上午11時許，在陳春枝上開住處搜索查
    獲，經乙○○同意採驗其尿液結果呈嗎啡、甲基安非他命陽
    性反應，而查悉上情。
二、案經臺北縣政府警察局瑞芳分局報告臺灣基隆地方法院檢察
    署檢察官偵查起訴。
    理  由
一、程序事項：
    本件被告乙○○所犯者非為死刑、無期徒刑、最輕本刑為3
    年以上有期徒刑之罪或高等法院管轄第一審案件，其於準備
    程序進行中，先就被訴事實為有罪之陳述，經告知其簡式審
    判程序之旨，並聽取公訴人、被告之意見後，本院依刑事訴
    訟法第273條之1第1 項之規定，裁定由受命法官獨任進行簡
    式審判程序，合先敘明。
二、認定事實所依據之證據及理由：
    (一)被告自白：
      被告於本院審理中自白確有於上開時、地分別施用第一級
      毒品海洛因1次及第二級毒品甲基安非他命1次之犯行事實
      ，其任意自白核與下列事證相符，應堪採為證據。
    (二)尿液檢驗結果：
      臺灣檢驗科技股份有限公司濫用藥物尿液檢驗報告乙紙（
      附於97年度毒偵字第1137號偵查卷第17頁），足證經被告
      同意採集其尿液送驗結果呈嗎啡（1313ng/ml）、甲基安
      非他命（24576ng/ml）陽性反應。
    (三)臺灣高等法院被告全國前案紀錄表附卷可參，足認被告確
      有如事實所載之觀察勒戒及徒刑之執行等事實。
三、論罪及科刑之理由：
  (一)查海洛因、甲基安非他命係毒品危害防制條例所列管之第一
    級及第二級毒品，此為該條例第2條第2項第1款及第2款所明
    定。核被告所為，係分別犯毒品危害防制條例第10條第1 項
    之施用第一級毒品罪及同條例第10條第2 項之施用第二級毒
    品罪。被告持有第一級毒品及第二級毒品，以供其各次施用
    ，其持有之低度行為，應其施用之高度行為所吸收，均不另
    論罪。又被告施用第一級毒品及施用第二級毒品之犯意各別
    、行為互殊，應予分論併罰。
  (二)被告曾有如前所述之犯罪科刑及刑之執行情形，此有臺灣高
    等法院被告前案紀錄表可稽，其於有期徒刑執行完畢後，5
    年內故意再犯本件最重本刑有期徒刑之罪，均構成為累犯，
    均應依刑法第47條第1項規定論以累犯，並依法加重其刑。
  (三)爰審酌立法院於86年10月30 日三讀通過於87年5月20日公布
    ，同年月22日生效之毒品危害防制條例，該條例對於施用毒
    品之被告改以治療、矯治為目的，非重在處罰，是被告違反
    本罪實係基於「病患性」行為，而對他人甚少損害，然被告
    前曾因施用毒品，經送觀察、勒戒、強制戒治及判決執行，
    有上開前案紀錄表為憑，素行非佳，經警查獲後仍未戒絕，
    再衡量被告其餘犯罪之動機、目的、犯罪時所受之刺激、犯
    罪之手段、犯人之生活狀況、品行、智識程度、犯罪所生之
    危險或損害、犯罪後之態度等一切情狀，分別判處如主文所
    示之刑，並依刑法第51條第5款規定，定其應執行之刑。
四、據上論斷，應依刑事訴訟法第273條之1第1項、第299條第1
    項前段，毒品危害防制條例第10條第1項、第2項、第23條第
    2項，刑法第11條前段、第47項第1項、第51條第5 款，判決
    如主文。
本案經檢察官甲○○到庭執行職務。
中    華    民    國    97    年    6    月    30    日
                  刑事第三庭法    官  林淑鳳
以上正本證明與原本無異。
如不服本判決應於收受本判決後10日內向本院提出上訴書狀，其
未敘述上訴理由者，並得於提起上訴後10日內向本院補提理由書
狀（均須按他造當事人之人數附繕本）「切勿逕送上級法院」。
中    華    民    國    97    年    6    月    30    日
                            書 記 官  郭廷耀
附錄論罪法條
毒品危害防制條例第10條第1項、第2項
施用第一級毒品者，處 6 月以上 5 年以下有期徒刑。
施用第二級毒品者，處 3 年以下有期徒刑。


司法院資訊處製作；財團法人民間司法改革基金會備份。
